【裁判字號】    92,交聲,124
【裁判日期】    921027
【裁判案由】    違反道路交通管理處罰條例聲明異議
【裁判全文】
臺灣雲林地方法院交通事件裁定                   九十二年度交聲字第一二四號
    移
    異  議  人  甲○○
    即受處分人
右列異議人因違反道路交通管理處罰條例案件，對於交通部公路總局嘉義區監理所雲
林監理站九十二年六月九日雲監五字第裁七二—Ｃ00000000號、第七二—Ａ
ＢＷ一０八八四九號、第七二—ＡＢＵ二一四二六三號裁決書所為之處分聲明異議，
本院裁定如左：
        主  文
原處分撤銷。
甲○○不罰。
        理  由
一、原處分機關處罰意旨略以：異議人即受處分人甲○○於：
（一）民國八十九年七月十一日二十二時三十五分許，在台北縣金山鄉，駕駛車牌號
      碼三Ｇ—００三一號自用小客車，有裝置雷達測速器之違規事實，依道路交通
      管理處罰條例第四十條第一項規定，裁處罰鍰新臺幣（下同）二千四百元。（
      原處分案號：雲監五字第裁七二—Ｃ00000000號部分）
（二）九十年四月二十三日凌晨三時三十二分許，甲○○駕駛車牌號碼Ａ三—六七一
      七號自用小客車，在台北市○○路與民生東路口，因有酒精測試達每公升零點
      四七毫克之違規事實，依道路交通管理處罰條例第三十五條第一項第一款規定
      ，裁處罰鍰一萬二千元，並吊扣駕駛執照六個月。（原處分案號：雲監五字第
      裁七二—ＡＢＷ一０八八四九號部分）
（三）九十年七月二十二日凌晨一時二十六分許，甲○○又駕駛車牌號碼Ａ三—六七
      一七號自用小客車，在台北市環河北堤外便道處，因有酒精測試達每公升零點
      五三毫克之違規事實，依道路交通管理處罰條例第三十五條第一項第一款規定
      ，裁處罰鍰四萬二千元。（原處分案號：雲監五字第裁七二—ＡＢＵ二一四二
      六三號部分）
二、異議理由略以：異議人並未於上開時地駕駛汽車違規遭警取締，且異議人曾於八
    十九年六月間不慎遺失國民身分證，並於八十九年八月十八日向雲林縣北港鎮戶
    政事務所申請補發，本件違規車輛之車主均與異議人不相識，應係有人冒名，原
    舉發機關取締違規時未予查證即舉發異議人違規，原處分機關並據以裁罰異議人
    ，應有錯誤，為此提出異議等語。
三、經查：
（一）異議人主張其國民身分證曾於八十九年六月間不慎遺失，並於八十九年八月十
      八日申請補發之事實，業有雲林縣北港鎮戶政事務所九十二年九月十日（九二
      ）雲北戶字第二０一四號函附之異議人補領國民身分證申請書影本一紙在卷可
      稽。異議人並曾向台北縣警察局三重分局報案請求偵辦，此亦有台北市政府警
      察局松山分局九十二年三月十八日北市警松分交字第０九二六０七六九八００
      號函，及所附警訊筆錄在卷可認，足信異議人所稱身分證遺失一節屬實。
（二）又本件原北縣警交字第Ｃ00000000號、北市警交大字第ＡＢＷ一０八
      八四九號、第ＡＢＵ二一四二六三號舉發通知單上收受通知聯者簽章欄內「甲
      ○○」之筆跡，核與異議人簽名之筆跡不符，業經本院當庭命異議人書寫比對
      無誤，並有上開資料在卷可參，故異議人主張本件違規應係他人持異議人遺失
      之國民身分證假冒異議人所為，異議人並未於上開時地違規駕駛等情，應堪採
      信。
四、本件異議人既無上開違規之事實，則原處分機關依舉發通知單所載錯誤之事實裁
    罰異議人，即有失憑據，故本件聲明異議為有理由，應予撤銷原處分，並另為異
    議人不罰之諭知。
據上論斷，應依道路交通管理處罰條例第八十七條第二項、道路交通案件處理辦法第
二十條前段，裁定如主文。
中      華      民      國      九十二      年    十    月    二十七    日
                                        臺灣雲林地方法院交通法庭
                                            法  官  劉  國  賓
右正本證明與原本無異。
如不服本裁定，應於裁定送達後五日內向本院提出抗告狀。
                                            書記官  馮  善  詮
中      華      民      國      九十二      年    十    月    二十七    日


司法院資訊處製作；財團法人民間司法改革基金會備份。
